【裁判字號】    98,訴,4424
【裁判日期】    981231
【裁判案由】    毒品危害防制條例
【裁判全文】
臺灣板橋地方法院刑事判決              98年度訴字第4424號
公  訴  人  臺灣板橋地方法院檢察署檢察官
被      告  甲○○
上列被告因毒品危害防制條例案件，經檢察官提起公訴（98年度
毒偵字第7738號、第8134號），被告於準備程序就被訴事實為有
罪之陳述，本院合議庭裁定由受命法官改依簡式審判程序獨任審
理，判決如下：
    主  文
甲○○施用第一級毒品，共貳罪，均累犯，各處有期徒刑柒月。
應執行有期徒刑拾壹月。
    事  實
一、甲○○前因施用毒品案件，經本院以95年度毒聲字第1878號
    裁定令入勒戒處所施以觀察、勒戒，因認有繼續施用毒品傾
    向，再經本院以95年度毒聲字第2415號裁定送強制戒治，而
    於民國97年7 月4 日執行完畢經釋放出所；另因竊盜案件，
    經本院以96年度簡字第4989號判決判處有期徒刑3 月確定，
    於97年10月3 日執行完畢。詎猶不知悛悔，竟分別基於施用
    第一級毒品海洛因之犯意，先於98年7 月10日9 時40分許為
    警通知前往採尿前回溯26小時內（抵達臺北縣政府警察局三
    峽分局三峽派出所至採尿時止之期間應予扣除）某時，在不
    詳處所，以將海洛因粉末捲入香菸內點燃吸取所生煙霧方式
    ，施用海洛因1 次，嗣因其為毒品列管人口，經通知於前開
    時點至臺北縣政府警察局三峽分局三峽派出所採驗尿液，結
    果呈海洛因代謝物嗎啡類陽性反應；其復於同年10月16日20
    時許，在臺北縣三峽鎮○○路○ 段2376巷土地公廟廁所內，
    再以相同方式施用海洛因1 次，後於翌（17）日22時20分許
    為警在該址附近查獲，另扣得注射針筒1 支、分裝杓3 支、
    殘渣袋2 個，經採集尿液送驗，結果仍呈海洛因代謝物嗎啡
    類、可待因陽性反應。
二、案經臺北縣政府警察局三峽分局與土城分局報告臺灣板橋地
    方法院檢察署檢察官偵查起訴。
    理  由
一、本案被告甲○○所犯係死刑、無期徒刑、最輕本刑為三年以
    上有期徒刑以外之罪，且非高等法院管轄之第一審案件，其
    於準備程序中就被訴事實為有罪之陳述，經本院告知簡式審
    判程序之旨，並聽取公訴人、被告之意見後，經合議庭裁定
    由受命法官獨任進行簡式審判程序，合先敘明。
二、訊據被告對於在上揭時、地分別施用海洛因兩次之犯行均坦
    承不諱，而被告先後為警所採集之尿液經送驗結果，確實呈
    現海洛因代謝物之陽性反應，此有卷附臺灣檢驗科技股份有
    限公司98年7 月30日編號UL/2009/70613 號、98年11月4 日
    編號UL/2009/A0923 號濫用藥物檢驗報告各乙份，足證被告
    前開出自任意性之自白確與事實相符，且依前者之檢驗報告
    所載，更可推知被告於98年7 月10日9 時40分許為警採尿前
    26小時內確有施用海洛因1 次（按海洛因經注射或吸入人體
    後，約百分之80於24小時內自尿中排出，一般而言，尿液中
    能否驗出嗎啡陽性反應與其投與量、投與途徑、採尿時間、
    個人體質及檢測方法之靈敏度有關，國外曾有文獻報導注射
    6 毫克之海洛因鹽酸鹽，其代謝物嗎啡之平均可檢出時限約
    為26小時，業經行政院衛生署藥物食品檢驗局於81年9 月8
    日以藥檢壹字第8114885 號函述綦詳，此為本院職務上已知
    悉之事項）。又查被告前因施用毒品案件，經本院先後裁定
    送觀察、勒戒與強制戒治，於97年7 月4 日執行完畢經釋放
    出所等情，有臺灣高等法院被告前案紀錄表1 份存卷可查，
    其於上開強制戒治執行完畢釋放後5 年內再犯本案施用毒品
    ，犯行洵堪認定，本件事證明確，應予追訴並依法論科。
三、核被告所為，係犯毒品危害防制條例第10條第1 項之施用第
    一級毒品罪。其施用前持有海洛因之低度行為，應為施用毒
    品之高度行為所吸收，不另論罪。被告前後兩次犯上開施用
    之罪，犯意各別，行為有異，時地互殊，應予分論併罰。又
    被告曾因如事實欄所載之竊盜案件經判刑確定並已執行完畢
    ，此觀前揭被告前案紀錄表即明，其於徒刑執行完畢後5 年
    以內故意再犯本案有期徒刑以上之罪，均應依刑法第47條第
    1 項之規定，論以累犯，並加重其刑。爰審酌被告屢次施用
    毒品不思悔改，品行不端，意志力薄弱，其施用毒品經觀察
    、勒戒及強制戒治後，仍無法斷絕施用毒品惡習，施用行為
    危害其個人身心健康，然犯罪後坦承犯行，態度尚屬良好，
    且施用毒品行為對社會直接危害性非大等一切情狀，分別量
    處如主文所示之刑，並定其應執行之刑，以示懲儆。至扣案
    之物既為被告否認為其所有之物，而難認與本案有關，自無
    從為沒收之諭知，附此敘明 。
據上論斷，應依刑事訴訟法第273 條之1 第1 項、第299 條第1
項前段，毒品危害防制條例第10條第1 項，刑法第11條前段、第
47條第1 項、第51條第5 款，判決如主文。
本案經檢察官蘇振文到庭執行職務。
中    華    民    國    98    年    12    月    31    日
                  刑事第六庭  法  官  盧軍傑
上列正本證明與原本無異。
如不服本判決，應於判決送達後10日內敘明上訴理由，向本院提
出上訴狀 (應附繕本) ，上訴於臺灣高等法院。其未敘述上訴理
由者，應於上訴期間屆滿後20日內向本院補提理由書「切勿逕送
上級法院」。
                              書記官  周玉茹
中    華    民    國    98    年    12    月    31    日
附錄本案論罪科刑法條全文：
毒品危害防制條例第10條
施用第一級毒品者，處6 月以上5 年以下有期徒刑。
施用第二級毒品者，處3 年以下有期徒刑。

司法院資訊處製作；財團法人民間司法改革基金會備份。
